【裁判字號】    97,審小上,119
【裁判日期】    980123
【裁判案由】    給付管理費
【裁判全文】
臺灣高雄地方法院民事裁定           97年度審小上字第119號
上  訴  人  乙○○
被  上訴人  中正香港大樓管理委員會
法定代理人  甲○○
上列當事人間給付管理費事件，上訴人對於民國97年9 月23日本
院高雄簡易庭97年度雄小字第5474號第一審判決提起上訴，本院
裁定如下：
    主    文
上訴駁回。
第二審訴訟費用新臺幣壹仟伍佰元由上訴人負擔。
    理    由
一、按對於小額程序第一審判決之上訴，非以其違背法令為理由
    ，不得為之；又上訴狀內應記載上訴理由，表明下列各款事
    項：1.原判決所違背之法令及其具體內容。2.依訴訟資料可
    認為原判決有違背法令之具體事實，民事訴訟法第436 條之
    24第2 項、第436 條之25分別定有明文。所謂判決違背法令
    ，乃指判決不適用法規或適用不當，為同法第468 條所明定
    ，此亦為小額事件之上訴程序所準用（民事訴訟法第436 條
    之32第2 項參照）。故對小額訴訟程序之第一審判決提起上
    訴時，其上訴狀或理由書應具體指摘原判決有何不適用法規
    或適用法規不當之情形，並揭示該法規之條項或其內容；若
    係成文法以外之法則，應揭示該法則之旨趣；倘為司法院解
    釋或最高法院之判例，則應揭示該判解之字號或其內容；如
    依民事訴訟法第469 條第1 款至第5 款所列情形為理由時，
    其上訴狀或理由書應揭示合於該條款之事實（最高法院71年
    台上字第314 號判例參照）。如其上訴狀未依此項方法表明
    理由，其上訴即不合法，應駁回其上訴，同法第436 條之32
    第2 項準用第444 條第1 項前段亦有明文。
二、上訴意旨略以：被上訴人就系爭中正香港大樓管理不當，呈
    半廢墟狀態，致伊所有房屋交易價格貶損，無人承租，且被
    上訴人常有濫行支出管理費之情，故停繳管理費係伊伸張或
    防衛權利所必要，又基於使用者付費原則，伊每月所需繳納
    管理費應僅有車位款新臺幣（下同）200 元及電梯、消防公
    共設備維護費500 元，12期合計金額為8,400 元，另伊於96
    年3 月曾自行雇工修繕樓層公共走道牆壁磁磚，支出5,500
    元，伊主張就上開金額與管理費互為抵銷，故伊實際應給付
    管理費為2,900 元，又被上訴人就系爭中正香港大樓管理失
    當，損及區分所有權人權益，伊得依民法第184 條第2 項規
    定，請求被上訴人負損害賠償責任，故得拒絕給付其餘管理
    費，爰依法提起本件上訴，聲明請求廢棄原判決，並駁回被
    上訴人在第一審之訴。
三、經查，上訴人於原審經合法通知未到庭，亦未以書狀提出答
    辯，而小額訴訟程序於第二審並不得提出新攻擊或防禦方法
    ，為民事訴訟法第436 條之28前段所明定，則上訴人於上訴
    時始提出上開主張，本院即無從審酌，況上訴人之上訴意旨
    並未具體指明原審判決有如何不適用法規或適用法規不當，
    或有民事訴訟法第469 條第1 款至第5 款所稱當然違背法令
    之情事，及符合該條款要件之具體事實，自難認其已合法表
    明上訴理由，依首揭說明，應認其上訴為不合法。
四、復按於小額訴訟之上訴程式，法院為訴訟費用之裁判時，應
    確定其費用額，為民事訴訟法第436 條之19第1 項、第 436
    條之32第1 項所規定。本件上訴裁判費為1,500 元，揆諸前
    開規定，應由上訴人負擔該第二審訴訟費用。
五、結論：本件上訴為不合法，依民事訴訟法第436 之32第1 項
    、第2 項、第436 條之19第1 項、第444 條第1 項前段、第
    95條、第78條，裁定如主文。
中    華    民    國    98    年    1     月    23    日
                        民事第二庭
                              審判長法  官  陳嘉惠
                                    法  官  劉定安
                                    法  官  秦慧君
正本係照原本作成。
本裁定不得抗告。
中    華    民    國    98    年    1     月    23    日
                                     書記官  蔡佩珊


司法院資訊處製作；財團法人民間司法改革基金會備份。
